【裁判字號】    98,台上,4603
【裁判日期】    980813
【裁判案由】    違反毒品危害防制條例
【裁判全文】
最高法院刑事判決            九十八年度台上字第四六０三號
上  訴  人  甲○○
選任辯護人  王淑琍律師
上列上訴人因違反毒品危害防制條例案件，不服台灣高等法院中
華民國九十八年六月二十六日第二審更審判決（九十七年度上更
(一)字第六五六號，起訴案號：台灣板橋地方法院檢察署九十六年
度偵字第七六七０號），提起上訴，本院判決如下：
    主  文
上訴駁回。
    理  由
按刑事訴訟法第三百七十七條規定，上訴於第三審法院，非以判
決違背法令為理由，不得為之。是提起第三審上訴，應以原判決
違背法令為理由，係屬法定要件。如果上訴理由書狀並未依據卷
內訴訟資料，具體指摘原判決不適用何種法則或如何適用不當，
或所指摘原判決違法情事，顯與法律規定得為第三審上訴理由之
違法情形，不相適合時，均應認其上訴為違背法律上之程式，予
以駁回。本件原審經審理結果，認為上訴人甲○○販賣第二級毒
品甲基安非他命之犯行，罪證明確，因而撤銷第一審科刑之判決
，改判依數罪併罰之例，論處上訴人犯如原判決附表所示販賣第
二級毒品計四罪刑（均為累犯），並定其應執行之刑（有期徒刑
十五年）已詳敘其調查、取捨證據之結果及憑以認定犯罪事實之
心證理由。並就上訴人否認之供詞及其所辯各語認非可採，予以
論述。就形式上觀察，原判決要無採證認事違背經驗法則、論理
法則或理由不備等違背法令之情形。原判決於理由內已依憑卷附
自願受搜索同意書、台北縣政府警察局刑事警察大隊搜索扣押筆
錄與上訴人之第一審選任辯護人所聲請傳訊之證人，即警員周俊
明於第一審審理時到庭具結之供證，就上訴人之選任辯護人辯謂
警方於民國九十六年三月十五日二十二時二十分許至二十三時五
分許，在台北縣蘆洲市○○路二０四號三樓之五上訴人住處所為
搜索，係在持槍以強硬態度下所為，實際並未經上訴人自願性同
意，其因之扣押之證物應無證據能力云云，如何不足採，予以論
敘甚詳。而該自願受搜索同意書為上訴人親筆簽認，既為渠所不
否認，則其上關於搜索日期、時間之記載，當亦為上訴人於簽名
時已經確認，要不能以其非上訴人所親寫，即指其搜索為違法。
此由上訴人於偵查中對於檢察官訊以「就搜索、扣押程序有何意
見」時，答稱「沒有」，亦足證之。再依該搜索扣押筆錄之記載
及周俊明上開供證，並不足以確認警方於上開時地執行搜索時，
有同時進行錄影情形，則原審於相關證據已臻明確情形下，未勘
驗警方執行搜索時之錄影，要無證據調查職責未盡之違法。而依
上訴人與綽號「阿道」者於九十六年二月二十六日、同年三月一
日之電話監聽譯文，縱顯示上訴人有與他人合資購買甲基安非他
命情形，然亦不能證明上訴人與原判決附表所示向上訴人購買甲
基安非他命之柯紹俊、施佩君、周明豐，與上訴人係以合資方式
購買甲基安非他命，即不能認其係對上訴人有利之證據，原判決
對之未說明不採之理由，要無理由不備之違失。又刑法第五十九
條之酌量減輕其刑，必須犯罪另有特殊之原因與環境等等，在客
觀上足以引起一般人同情，認為即予宣告法定最低刑期猶嫌過重
者，始有其適用。而被告之犯罪情狀是否可以憫恕，須否酌減其
刑，原屬事實審法院審酌裁量之權。原審未認上訴人所為符合刑
法第五十九條酌減其刑之規定，而未依該規定減輕其刑，亦難謂
有判決不適用法則之違法。是上訴意旨以上情指摘原判決違背法
令，核與法律規定得為第三審上訴理由之違法情形，不相適合。
而其餘上訴意旨，則係就屬原審採證認事職權之行使及原判決已
說明事項，徒憑己見，任意指摘，或為單純事實之爭執，均不能
認係適法之第三審上訴理由。依上開說明，本件上訴違背法律上
之程式，應予駁回。
據上論結，應依刑事訴訟法第三百九十五條前段，判決如主文。
中    華    民    國  九十八  年    八    月   十三   日
                      最高法院刑事第十二庭
                          審判長法官  黃  一  鑫
                                法官  張  春  福
                                法官  林  勤  純
                                法官  李  錦  樑
                                法官  陳  國  文
      本件正本證明與原本無異
                                      書  記  官
中    華    民    國  九十八  年    八    月   十九   日
                                                      Ｅ


司法院資訊處製作；財團法人民間司法改革基金會備份。
